# 求助陈版主，网购公司收入确认时点的疑问

提问人：liuweisheng 时间：2021-12-09 20:16:29
对于淘宝等物品确认收入的时点是不是应该在客户签收时，而不是送到菜鸟驿站等网点时确认收入。谢谢版主解惑

回答人：chenyiwei
要看合同约定的条款和法律法规规定，即是否要以客户亲自签收（或者在菜鸟驿站的免费保管期限届满）才视为客户接受商品，商品控制权相应转移。建议研读相关合同条款和法律法规规定。